pt-BR: Fluido lavador de para-brisa sazonalidade: Todas as estações; Aditivo descongelante; Repelente de chuva; Verão (limpa-insetos); Sem água (removedor de manchas de água); Inverno (descongelante); Outro
hu: Szélvédőmosó szezonalitása: Négyévszakos; Jégoldó adalék; Vízlepergető; Nyári (rovaroldó); Vízmentes (vízfolteltávolító); Téli (jégoldó); Egyéb
de: Saisonale Eignung der Scheibenwaschflüssigkeit: Ganzjährig; Enteiser-Booster; Regenabweisend; Sommer (Insektenentferner); Wasserlos (Wasserfleckenentferner); Winter (Enteiser); Sonstige
el: Εποχικότητα υγρού πλύσης παρμπρίζ: Παντός καιρού; Ενισχυτικό αποπάγωσης; Απωθητικό βροχής; Καλοκαιρινό (καθαριστικό για έντομα); Χωρίς νερό (αφαίρεση κηλίδων νερού); Χειμερινό (αποπαγωτικό); Άλλο
bg-BG: Сезонност на течността за чистачки: Всесезонно; Усилвател за размразяване; Водоотблъскващо; Лятно (за почистване на насекоми); Безводно (за премахване на водни петна); Зимно (размразител); Друго
es: Estacionalidad del líquido limpiaparabrisas: Todas las estaciones; Potenciador descongelante; Repelente de lluvia; Verano (lavado de insectos); Sin agua (eliminador de manchas de agua); Invierno (descongelante); Otro
zh-CN: 挡风玻璃清洗液季节: 全季; 除冰增强剂; 防雨; 夏季（除虫洗涤）; 无水型（去水渍剂）; 冬季（除冰剂）; 其他
en: Windshield washer fluid seasonality: All-season; De-icing booster; Rain-repellent; Summer (bug wash); Waterless (water spot remover); Winter (de-icer); Other
da: Sæsonbestemt brug af sprinklervæske: Helårs; Afisningsforstærker; Vandafvisende; Sommer (insektfjerner); Vandfri (fjerner vandpletter); Vinter (isfjerner); Andet
hr-HR: Sezonska tekućina za pranje vjetrobranskog stakla: Za sva godišnja doba; Pojačivač za odmrzavanje; Sredstvo za odbijanje kiše; Ljeto (uklanjanje insekata); Bez vode (uklanjanje mrlja od vode); Zima (odmrzivač); Ostalo
lt-LT: Priekinio stiklo plovimo skysčio sezoniškumas: Visų sezonų; Ledo tirpinimo priedas; Vandenį atstumiantis; Vasarinis (vabzdžių valiklis); Nereikalaujantis vandens (vandens dėmių valiklis); Žieminis (ledo tirpiklis); Kita
ru: Сезонность стеклоомывающей жидкости: Всесезонная; Усилитель размораживания; Водоотталкивающая (антидождь); Летняя (от насекомых); Безводная (для удаления пятен от воды); Зимняя (размораживающая); Другое
th: ฤดูกาลของน้ำยาฉีดกระจกหน้ารถ: ทุกฤดู; เพิ่มประสิทธิภาพละลายน้ำแข็ง; ไล่น้ำฝน; ฤดูร้อน (ขจัดคราบแมลง); ไร้น้ำ (ขจัดคราบหยดน้ำ); ฤดูหนาว (ละลายน้ำแข็ง); อื่นๆ
vi: Tính thời vụ của dung dịch rửa kính chắn gió: 4 mùa; Tăng cường phá băng; Chống bám nước; Mùa hè (nước rửa kính loại bỏ xác côn trùng); Không cần nước (loại bỏ vết nước); Mùa đông (phá băng); Khác
pt-PT: Sazonalidade do líquido limpa-para-brisas: Para todas as estações; Intensificador de degelo; Repelente de chuva; Verão (remoção de insetos); Sem água (removedor de manchas de água); Inverno (descongelante); Outro
sv: Säsongsanpassning för vindrutespolarvätska: Året runt; Avisningsförstärkare; Regnavvisande; Sommar (insektsborttagning); Vattenfri (fläckborttagare); Vinter (avisare); Övrigt
sk-SK: Sezónnosť kvapaliny do ostrekovačov: Celoročné; Posilňovač odmrazovania; Odpudzujúce dážď; Letné (odstránenie hmyzu); Bezvodé (odstraňovač škvŕn od vody); Zimné (odmrazovač); Iné
fi: Tuulilasinpesunesteen kausivaihtelu: Ympärivuotinen; Jäänpoistotehostin; Vettä hylkivä; Kesä (hyönteisten poisto); Vedetön (vesitahrojen poistaja); Talvi (jäänpoisto); Muu
zh-TW: 擋風玻璃清潔液季節性: 四季皆宜; 除冰促進劑; 撥水劑; 夏季 (除蟲劑); 無水 (除水痕); 冬季 (除冰劑); 其他
pl: Sezonowość płynu do spryskiwaczy: Całoroczny; Dodatek odmrażający; Hydrofobowy (odpychający wodę); Letni (do usuwania owadów); Bez użycia wody (do usuwania zacieków); Zimowy (odmrażacz); Inny
nl: Ruitensproeiervloeistof seizoensgebondenheid: Alle seizoenen; Ontdooibooster; Regenafstotend; Zomer (insectenverwijderaar); Waterloos (kalkvlekverwijderaar); Winter (ontdooier); Overige
it: Stagionalità del liquido lavavetri: Quattro stagioni; Additivo sghiacciante; Repellente per pioggia; Estate (rimuovi moscerini); Senza acqua (rimuovi macchie d'acqua); Inverno (sghiacciante); Altro
cs: Sezónnost kapaliny do ostřikovačů: Celoroční; Zesilovač odmrazování; S odpuzovačem deště; Letní (odstranění hmyzu); Bezvodá (odstraňovač vodních skvrn); Zimní (odmrazovací); Jiné
fr: Saisonnalité du liquide lave-glace: Toutes saisons; Renforçateur de dégivrage; Anti-pluie; Été (démoustiqueur); Sans eau (éliminateur de taches d’eau); Hiver (dégivrant); Autre
tr: Ön cam yıkama sıvısı mevsimsel kullanım türü: Dört mevsim; Buz çözücü takviyesi; Yağmur kaydırıcı; Yazlık (böcek temizleyici); Susuz (su lekesi çıkarıcı); Kışlık (buz çözücü); Diğer
ko: 앞유리 워셔액 계절별 용도: 사계절용; 제빙 부스터; 발수용; 여름용(벌레 제거); 워터리스(워터 스팟 제거); 겨울용(제빙); 기타
sl-SI: Sezonskost tekočine za pranje vetrobranskega stekla: Celoletno; Dodatek za odmrzovanje; Odganjalec dežja; Poletje (čiščenje žuželk); Brez vode (odstranjevalec vodnih madežev); Zima (odmrzovanje); Drugo
nb: Årstidsinformasjon for spylervæsken: Helårs; Isfjerner-booster; Vannavvisende; Sommer (insektfjerner); Vannløs (fjerner vannflekker); Vinter (isfjerner); Annet
ja: フロントガラスウォッシャー液の季節用途: オールシーズン; 解氷ブースター; 撥水; 夏用 (虫取り); 水なし (ウォータースポット除去); 冬用 (解氷); その他
ro-RO: Sezonalitatea lichidului de parbriz: All-season; Aditiv pentru degivrare; Hidrofug; Vară (lichid anti-insecte); Fără apă (soluție pentru pete de apă); Iarnă (degivrant); Altele